臺灣高等法院刑事裁定　　　　　　　　　　　　　　　九十三年度抗字第五八二號
　　抗　告　人
　　即　受刑人　甲○○
右抗告人因聲請定其應執行刑案件，不服臺灣桃園地方法院中華民國九十三年八月二
十三日所為裁定（九十三年度聲字第二０八一號），提起抗告，本院裁定如左：
    主  文
抗告駁回。
    理  由
一、原裁定略以：受刑人甲○○前因偽造文書案件，經原法院於民國九十三年四月十
    四日以九十三年度訴字第三一號判決，判處有期徒刑一年，於九十三年五月十
    五日確定；甲○○另在前開判決確定前即：(一)於八十九年一月二十五日，因竊盜
    案件，經原法院於九十二年十一月二十四日以九十二年度易緝字第一一四號判決
    ，判處有期徒刑一年，於九十二年十二月二十日確定；(二)又自八十九年七月十日
    起至同年八月二十一日止，因連續侵占，經原法院於九十年七月三十一日以八十
    九年度易字第三一三六號判決，判處有期徒刑一年二月，其不服上訴，經本院於
    九十年十月三十一日以九十年度上易字第三三三二號駁回其上訴而確定；(三)於九
    十年一月二十九日，因偽造文書案件，經原法院於九十年十二月二十四日以九十
    年度訴字第六二四號判決，判處有期徒刑五月，如易科罰金，以三百元折算一日
    ，於九十一年二月十六日確定；(四)於九十年五月六日至同年九月十一日間，又因
    連續侵占，經原法院於九十三年三月一日，以九十二年度自緝字第一五號判決，
    判處有期徒刑一年六月，於九十三年四月五日確定。茲由檢察官聲請定其應執行
    之刑，原審審核各有關案判決後，認本件聲請係屬正當，就甲○○所受多數有期
    徒刑部分，定其應執行之刑。並說明前開(三)所示偽造文書案件所併為諭知易科罰
    金之標準部分，按數罪併罰中之一罪，依刑法規定得易科罰金，若因與不得易科
    之他罪併合處罰結果而不得易科罰金時，原可易科部分所處之刑，自亦無庸為易
    科折算標準之記載（大法官會議釋字第一四四號解釋意旨參照），經核於法並無
    不合。
二、抗告意旨以：抗告人前揭所犯侵占罪及偽造文書罪部分（九十年度上易字第三三
    三二號及九十年訴字第六二四號）已經法院裁定應執行刑一年六月，檢察官誤將
    此二罪併於竊盜罪、侵占罪及偽造文書罪部分（九十二年度易緝字第一一四號、
    九十二年度自緝字十五號及九十三年度訴字第三一０號）而聲請定其應執行刑，
    其認識用法係有錯誤云云。
三、惟查，按數罪併罰有二裁判以上者，依刑法第五十一條之規定，定其應執行之刑
    ；又宣告多數有期徒刑者，於各刑中之最長期以上，各刑合併之刑期以下，定其
    刑期，刑法第五十三條、第五十一條第五款分別定有明文。足徵定執行刑，係以
    數罪併罰中各罪之宣告刑定執行刑，而非以數罪併罰中部分犯罪已定之執行刑與
    其他部分犯罪之宣告刑來定執行刑。經查本件被告所犯之罪，各宣告刑合併之刑
    期為五年一月，故原審定應執行有期徒刑五年，並無不合。至抗告人就定應執行
    之刑中之罪，其所受之刑縱已有部分執行，惟此僅屬嗣後執行該應執行之刑時如
    何予扣除之執行問題，並非即認不得就已執行之罪合併定應執行之刑，況查定應
    執行之刑乃係就其所受宣告之各刑期中之最長期以上，各刑合併之刑期以下，定
    其應執行之刑期，對抗告人並無不利，是抗告人執上理由指摘原審裁定不當，尚
    難認有理由，應予駁回。
據上論斷，應依刑事訴訟法第四百十二條，裁定如主文。
中　　　華　　　民　　　國　　九十三　　年　　　十　　　月　　二十九　　日
                        臺灣高等法院刑事第七庭
                            審判長法  官  吳　啟　民
                                  法  官  施　俊　堯
                                  法  官  蘇　隆　惠
右正本證明與原本無異。
不得再抗告。
                                  書記官  周  素  秋
中　　　華　　　民　　　國　　九十三　　年　　　十　　　月　　二十九　　日
